【裁判字號】    94,上訴,3632
【裁判日期】    950517
【裁判案由】    毒品危害防制條例
【裁判全文】
臺灣高等法院刑事判決                94年度上訴字第3632號
上  訴  人
即  被  告  甲○○
            乙○○
            丙○○
共      同
選任辯護人  薛松雨律師
            王玫珺律師
上列上訴人等因違反毒品危害防制條例案件，不服臺灣板橋地方
法院93年度訴字第1599號，中華民國94年9月30日第一審判決（
起訴案號：臺灣板橋地方法院檢察署93年度偵字第11801 號），
提起上訴，本院判決如下：
    主  文
原判決撤銷。
乙○○連續販賣第二級毒品，處有期徒刑捌年，扣案如附表一編
號1 所示第二級毒品大麻沒收銷燬之，大麻之包裝重肆點柒柒公
克，附表二編號1至5（其中電話號碼0000000000、0000000000）
、7至16（僅附於偵查卷第119至136頁左上角第1張之帳冊）所示
之物、如附表三所示之第三級、第四級毒品及其包裝容器（塑膠
袋、塑膠瓶）、未扣案甲○○行動電話0000000000均沒收。販賣
第三級及第四級毒品所得新台幣參拾陸萬元，應與甲○○連帶沒
收，如一部或全部不能沒收時，以其財產抵償之。
甲○○共同連續販賣第三級毒品，處有期徒刑伍年肆月，扣案如
附表二編號1至5（其中電話號碼0000000000、0000000000）、7
至16（僅偵查卷第119至136頁左上角第1張之帳冊）所示之物、
如附表三所示之第三級、第四級毒品及其包裝容器（塑膠袋、塑
膠瓶）、未扣案甲○○行動電話0000000000均沒收。販賣第三級
及第四級毒品所得新台幣參拾陸萬元，應與乙○○連帶沒收，如
一部或全部不能沒收時，以其財產抵償之。
丙○○幫助販賣第三級毒品，處有期徒刑貳年柒月。
    事  實
一、乙○○綽號「貓貓」、甲○○綽號「小寶」、丙○○三人為
    姊弟妹關係。乙○○因缺錢花用，竟基於意圖營利販賣第二
    級毒品大麻、第三級毒品剴他命（即K 他命）、第四級毒品
    苯巴比妥、硝西泮、先驅原料麻黃鹼（以下鹼均係之誤繕
    ）之概括犯意，於某時、地，向綽號「蟲蟲」不詳姓名年籍
    之成年人購買第三級毒品K 他命，因綽號「蟲蟲」男子擁有
    之K他命數量不夠，遂於民國（下同）93年7月中旬某日（約
    查獲前1 星期），在台北市○○○路與南京東路口，一併將
    含有如附表一編號1所示第二級毒品大麻、編號2、3 所示第
    三級毒品K 他命（含有第四級毒品先驅原料麻黃鹼，起訴書
    誤繕為MDMA）及如附表二編號1、2、3 所示之物之包裹交予
    乙○○，並當場拆封告知乙○○內容物，乙○○取得上開毒
    品後，即放置在台北縣中和市○○路9 號13樓之13住處待價
    而沽。又乙○○因向綽號「蟲蟲」購入K 他命之成本過高，
    且因其弟甲○○有施用K 他命之行為，因而認識有毒品來源
    之綽號「成哥」姓明年籍不詳之成年人，遂承上同一犯意，
    與甲○○共同基於意圖營利販賣第三級毒品K他命或K他命混
    含第四級毒品苯巴比妥、硝西泮、先驅原料麻黃鹼或第四級
    毒品硝西泮（起訴書誤繕為第四級毒品硝甲西絆）之概括犯
    意聯絡，由甲○○於92年間數次前往大陸與綽號「成哥」之
    人洽談購買第三級毒品K他命或K他命混含第四級毒品苯巴比
    妥、硝西泮、先驅原料麻黃鹼或第四級毒品硝西泮事宜，談
    妥價格後，隨即由乙○○匯款，再由甲○○轉知乙○○取貨
    地點，由乙○○向綽號「成哥」在台灣之下手即不詳姓名成
    年人在不詳時、地取得如附表三所示之第三級毒品K 他命、
    或K 他命混含第四級毒品苯芭比妥、硝西泮、先驅原料麻黃
    鹼或第四級毒品硝西泮，復購入分裝毒品如附表二編號4、7
    至15所示之電子磅秤、調配分裝工具、缽、貼紙、塑膠袋、
    夾鍊袋、塑膠瓶、塑膠盤、烤箱、空瓶等物品，用以分裝第
    三級、第四級毒品，並自93年初起，或由自己聯絡，或透過
    甲○○聯絡毒品交易數量，再於不詳時間、地點，以不詳價
    格，連續販賣予劉華正、綽號「奧迪」之蘇士豪、綽號「呆
    呆」之林良洲等人，乙○○每月販賣第三級、第四級毒品所
    得新台幣（下同）約6 萬元。乙○○又因不及分裝第三級、
    第四級毒品，極需人幫忙分裝毒品，遂邀其妹妹丙○○前往
    幫忙分裝第三級毒品K他命。93年7月20日適丙○○因放暑假
    而與其不知情之同學羅嘉儀至楊嘉玲所住社區使用公共設施
    （健身房、三溫暖、游泳池等）之際，明知所分裝之白色粉
    末為毒品K 他命，係乙○○欲販賣之毒品，仍基於幫助乙○○販賣毒品之意思而在台北縣中和市○○路9 號13樓之13乙○○租賃處，幫忙在分裝有毒品K 他命之盒子加以上蓋，以
    利乙○○販售。嗣於93年7月20日晚上9時50分許，經警持搜
    索票在上止查獲，並扣得乙○○向綽號「蟲蟲」購入如附表
    一所示毒品及附表二編號1至3所示物品、向綽號「成哥」所
    購入如附表三所示之毒品及乙○○所有供販賣毒品所用如附
    表二編號4、5、7 至16所示之物品。復於同日晚上10時30分
    許，經警持搜索票在台北縣永和市○○路455號11樓之1甲○○租賃處，查獲乙○○於93年7 月18日，在台北縣永和市○○路販賣予林良洲而由林良洲暫時交予甲○○持有之如附表
    四編號1、2所示第四級毒品硝西泮（起訴書誤繕為一粒眠）
    、編號3所示第三級毒品K他命，並查獲林鴻棋（另案處理）
    持有如附表五編號1至7之毒品、物品，及供甲○○、林鴻棋
    施用如附表五編號8之毒品K他命。
二、案經台北市政府警察局移送台灣板橋地方法院檢察署檢察官
    偵查起訴。
    理  由
一、訊據上訴人即被告乙○○固不否認向綽號「蟲蟲」購買K 他
    命之情，但矢口否認有何販賣毒品犯行，辯稱：伊買K 他命
    係減肥用的，因「蟲蟲」K 他命不夠，他就將大麻一併放在
    伊處，等再有K 他命時，再把大麻換回去，並非要販賣云云
    ；上訴人即被告甲○○亦承認有至大陸地區去玩，但矢口否
    認有何販賣毒品犯行，辯稱：伊去大陸並未買毒品，伊只是
    吸食K 他命，並不認識「成哥」之人，在伊住處查獲之毒品
    是林良洲的，毒品如何來的，伊不知道，毒品不是伊所賣給
    他的云云；上訴人即被告丙○○坦承有至乙○○住處幫忙蓋
    盒子之情，但矢口否認有幫助販賣毒品之情，辯稱：伊不知
    盒子內是何物，是警察告知是毒品，伊才知道是毒品，如果
    知道是毒品，也不會與朋友去那裡云云。
二、惟查：
  (一)上開事實，業據被告乙○○、甲○○於警詢、偵查及原審審
    理聲請羈押時、被告丙○○於警詢、偵查均供承在卷，互核
    所供情節，可勾稽出被告乙○○因缺錢花用，意圖營利而向
    綽號「蟲蟲」成年人購入K他命，因K他命不足，綽號「蟲蟲
    」遂拿如附表一編號1至3第二級毒品大麻、第三級毒品K 他
    命（含第四級毒品先驅原料麻黃鹼）及附表二編號1至3之供
    施用大麻之器具等物交予乙○○，乙○○因購入毒品成本過
    高，乃透過被告甲○○前往大陸與其因施用K 他命而熟識有
    毒品來源綽號「成哥」之成年人，洽購第三級毒品K他命、K
    他命混含第四級毒品苯巴比妥、硝西泮、先驅原料麻黃鹼或
    第四級毒品硝西泮之價格後，被告甲○○轉知被告乙○○取
    貨地點，隨即由被告乙○○匯款，並由被告乙○○向「成哥
    」之人在台灣下手聯絡，而購入第三級毒品K他命及K他命混
    含第四級毒品苯巴比妥、硝西泮、先驅原料麻黃鹼或硝西泮
    ，復由被告丙○○幫助被告乙○○分裝毒品之情，並有如附
    表一至五所示第二、三、四級毒品、分裝工具、容器、磅秤
    、販賣毒品之連絡電話、帳冊等物扣案可證，及搜索扣押筆
    錄3紙（見偵查卷第102、109、116頁）、扣押物品目錄表3
    份（見偵查卷第103至106頁、第110、111頁、第118頁）、
    台北市政府警察局刑事警察大隊偵查第四隊執行通訊監察案
    件譯文表（見偵查卷第145頁以下）、現場查獲照片24幀（
    見偵查卷第161至172頁）、贓證物品清單（見偵查卷第305
    至308頁）、台北市政府警察局刑事警察大隊94年1月24日北
    市警刑大四字第09430131800 號函附通訊監察書影本（見原
    審B卷第102頁）等附卷可稽。又被查獲如附表一編號1 所示
    毒品確為第二級毒品大麻（共重62.34公克、外包裝重4.77
    公克），此有法務部調查局93年9月7日調科壹字第06000873
    1號鑑定通知書附卷為憑（見原審A卷第49頁）；被查獲如附
    表一編號2、3、附表三編號1至8、附表四編號1至3，確屬第
    三級毒品K 他命、含第四級毒品苯巴比妥、硝西泮及先驅原
    料麻黃鹼等毒品（種類、重量分別如附表一、三、四所示）
    ，此亦有內政部警政署刑事警察局94年5月13日刑鑑字第094
    0021975號鑑定書影本等存卷可憑。
  (二)依被告乙○○於偵查中供稱：劉華正、蘇士豪有和我拿過毒
    品，我將毒品直接給他們收本錢，本錢大約四百、四百五左
    右約零點五公克K他命，MDMA 沒有跟我拿，那個東西沒有人
    要，我買進來的時候不知道會沒有人要等語（見偵查卷第23
    2 頁），其既然知悉所購入之MDMA毒品沒有人要，則其購入
    之初顯係意圖營利而販入；又其從綽號「蟲蟲」之人同時買
    得如附表一編號1至3之毒品（即大麻、含K 他命及先驅原料
    麻黃鹼）數量不少，其既為販賣毒品而購入MDMA（實則為第
    三級K 他命含第四級毒品），理應同時係為販賣毒品而購入
    大麻、含K 他命及先驅原料麻黃鹼。況被告乙○○於原審供
    稱：（問：所以你待價而沽，有人跟你拿你就販賣了？）沒
    有，那是在警局裡，警察那樣寫，叫我那樣講、（問：警局
    沒有問到大麻的事情？）就是因為警局時，警察說照著他說
    的講云云（見原審C卷第206頁），以被告乙○○未曾在警詢
    中自白大麻毒品之來源，其於原審時仍虛構係照警員所說而
    陳述，顯然係事後卸責之詞，則其於檢察官第1 次訊問時坦
    承販入大麻、MDMA（實係第三級毒品K 他命含第四級毒品先
    驅原料麻黃鹼），可信度至無置疑。雖被告乙○○於檢察官
    第2次訊問時翻異前詞供稱：我曾付蟲蟲毒品訂金，他的K他
    命不足，才拿大麻跟MDMA給我，他說先放我這裡，他有錢再
    來拿，或我賣掉也可以，但我沒賣掉大麻云云（見偵查卷第
    281頁），果如被告乙○○最先欲購入K他命從事販賣，適綽
    號「蟲蟲」之人所交付之K他命不足，方交付如附表一編號1
    至3之第二級毒品大麻、第三級毒品K他命含第四級毒品先驅
    原料麻黃鹼，然被告乙○○既知綽號「蟲蟲」所交付之毒品
    有第二級毒品大麻，綽號「蟲蟲」之人亦交代可以販出第二
    級毒品大麻，被告乙○○竟應允而收下，並於偵查時表示「
    沒賣掉大麻」等語，顯然被告乙○○存有除第二級毒品大麻
    可待綽號「蟲蟲」之人換取K 他命意圖外，亦有可待價而沽
    、伺機而販賣之不確定故意。
  (三)又據被告乙○○於原審供稱：「（問：你的毒品都是跟蟲蟲
    買的？）是、（問：你的大麻也是向蟲蟲買的？）大麻不是
    我向他買的，可是蟲蟲拿給我的、（問：你不是向他買的，
    為何蟲蟲拿給你？）我向他買K 他命不夠，蟲蟲拿給我的，
    想要減肥用、（問：如果你向蟲蟲買K他命，蟲蟲給你大麻
    ，你又沒有在用毒品，為何查扣到毒品有吸用大麻的器具？
    ）蟲蟲當時一起拿給我，蟲蟲說那一袋東西先放在我這裡，
    他到時候再行拿給我不足的K他命」等語（見原審C卷第204
    頁），則被告乙○○取得如附表一編號1至3所示第二級毒品
    大麻及第三級含第四級毒品先驅原料麻黃鹼，係因向綽號「
    蟲蟲」之人購入K他命所致，果如係因購得之K他命不足而綽
    號「蟲蟲」之人欲以如附表一編號1至3之毒品為擔保，被告
    乙○○理應知悉綽號「蟲蟲」所提供之擔保物為何？是否足
    以夠擔保積欠之K 他命價值？然其於原審最初否認知悉綽號
    「蟲蟲」交付之東西為何物，並供稱「他給我ㄧ堆不是我要
    的東西，我也沒有打開來看」云云，後又改稱「蟲蟲有打開
    給我看，我知道裡面是一顆一顆的藥丸，蟲蟲那時有跟我說
    是搖頭丸」云云，然如附表一編號1 之物為大麻，並非一顆
    一顆之藥丸，此見上開法務部調查局之鑑定通知書可知，是
    所辯不知所交付為大麻云云，要係臨訟杜撰之詞。其嗣後又
    改稱「就是搖頭丸以及大麻全部裝在一起，我知道有搖頭丸
    以及大麻」云云（見原審C卷第205、206 頁），以被告乙○○於原審刻意隱瞞綽號「蟲蟲」所交付之物為第二級、第三
    級K 他命含第四級毒品先驅原料麻黃鹼，經原審多次訊問後
    方坦承知悉綽號「蟲蟲」之人所交付之物，此應係情虛詞窮
    下所不得不承認的結果，且果如綽號「蟲蟲」之人交付如附
    表一編號1至3之毒品係為擔保不足之K 他命，何以會同時交
    付可供施用第二級毒品大麻所用之如附表二編號1至3之器具
    ？又以被告乙○○於警詢中即堅詞表示「我從不碰這種東西
    」（見原審B卷第190頁），復參以其從無施用毒品之前科紀
    錄（見卷附台灣高等法院被告前案紀錄表），本次被查獲時
    ，亦無施用毒品之現象，此有台灣尖端先進生技醫藥股份有
    限公司濫用藥物檢驗報告附卷足憑（見偵查卷第369至373頁
    ），則被告乙○○取得如附表一編號1至3之毒品，當非用以
    擔保其所購買K 他命之用，亦非自己供施用，應係意圖營利
    而販入，可以認定。
  (四)又據原審勘驗被告乙○○警詢錄音所供述：「我以前是向綽
    號『蟲蟲』的男子購買的，因為所買的成本很高，後來我跟
    弟弟便由朋友介紹認識常到大陸珠海的綽號「成哥」男子，
    由弟弟跟他負責洽談，談好之後再由我匯錢給他，跟他匯款
    買K他命、搖頭丸及一粒眠，K他命一大個是40萬元，搖頭丸
    差不多每顆120元」、「大都由我弟弟通知我去某處取貨，
    而地點不一定，有不同的人拿給我的」、「買回來原料直接
    分裝販賣，（K他命）每瓶、每罐都一樣意思，K他命粉末以
    每瓶（及每罐）新台幣300 至1000元不等的價格，搖頭丸以
    150至200元價格（出賣）」、「我要求丙○○來幫我分裝，
    因為我有時候常常忙到沒睡」、「下線是劉華正及蘇士豪二
    人…還有一個呆呆」、「由甲○○負責接洽貨源、談價錢，
    談妥後由我匯款並擇日取貨，取完貨後加以分裝，後再批給
    呆呆、華正他們及一些找得到的人」、「我個人每個月約有
    賺6、7  萬元」等語（見原審B卷第187至190頁勘驗筆錄）
    ，及於偵查結證稱：「沒有使用查獲的毒品，別人要就和我
    拿，我有拿給林良洲」、「劉華正、蘇士豪等人有和我拿過
    」、「甲○○只幫我洽談價錢，是別人介紹他去大陸，談好
    我再付錢，是我在這裡等電話，他們到了後就叫我去某處等
    。他是去大陸和別人談，毒品在台灣交付。我不知道他去和
    誰接洽，只是錢是我付。約買半年左右，我花了五、六十萬
    元」、「我是說劉華正他們有向我買」等語（見偵查卷第23
    2、233頁），前後所供情節大致相符，參以被告甲○○於警
    詢所供：「我幫那個貓貓接線批貨回來」、「貓貓把這些東
    西賣給呆呆」、（問：你跟貓貓聯繫，你要叫貓貓去賣毒，
    指揮貓貓要怎樣出貨，對不對，你要作何解釋？）因為那個
    大部分都是我以前吸食的朋友要，要使用嘛，然後我現在都
    沒有在弄了嘛，然後叫，就都他們之前都有先跟跟他們談好
    嘛，然後我只是那個叫我姐姐乙○○他們去處理，然後那個
    我也是在電話中直接跟她那個提他們要多少的東西和數量而
    已」「（問：你是向何人洽談購買毒品? 何種方式購買? 如
    何付款交易？）我都是那個坐飛機到那個大陸珠海向那個綽
    號成哥那個男子洽談」、「（問：你坐飛機到大陸珠海向綽
    號成哥年籍不詳的男子洽談，然後呢？）經他跟下面的，跟
    我講說回國之後，然後那個由這邊的人接頭，然後叫我就跟
    姐姐乙○○講，然後他就會那個親自跟他們去處理」、「（
    問：要帶錢去跟他們交易？）是」、「（問：她那個成員有
    誰阿？）東西拿回來應該都跟華正，還有他朋友一些那個綽
    號海狗、奧迪、呆呆他們」等語（見原審B卷第209、218 、
    219、221頁勘驗筆錄），於偵查中結證稱：「沒有談價錢，
    是乙○○說他缺錢想要賣第三級毒品，因為我有在用，他就
    叫我幫忙，我去大陸找成哥，他又介紹他朋友，他說需要的
    話直接跟他說他再聯絡他在臺灣的朋友直接打電話給乙○○
    ，所以價錢應該是他們自己談的」、「我只知道林良洲是跟
    乙○○買的，如果有朋友要吃我會打電話給乙○○他們自己
    談，劉華正他們買的毒品有無轉賣我都不知道」等語（見偵
    查卷第236 頁），互核所供，除被告乙○○購買毒品價格是
    否由被告甲○○與綽號「成哥」談妥、被告甲○○是否有通
    知被告乙○○取貨地點不同外，其餘購買毒品事宜均由被告
    甲○○出面前往大陸與綽號「成哥」洽談，並由被告乙○○
    在台取貨，再分裝販賣予劉華正、蘇士豪、林良洲等人均相
    符，足認被告乙○○、甲○○確有意圖營利販入毒品販售之
    情。
  (五)如上所述，被告乙○○購買第三級、第四級毒品係透過被告
    甲○○前往大陸，與綽號「成哥」洽談購買毒品事宜，並由
    被告乙○○在台取貨，至被告甲○○是否已與綽號「成哥」
    談妥價錢，再由被告乙○○匯款，被告甲○○通知被告乙○○取貨地點等情，被告二人所供不一，按共同被告之陳述有
    部分前後不符，或相互間有所歧異時，究竟何者為可採，法
    院仍得本其自由心證予以斟酌，以被告乙○○於警詢、偵查
    及原審審理聲請羈押案件時，均坦承由被告甲○○出面前往
    大陸與綽號「成哥」之人洽談購買第三級、第四級毒品，並
    談妥價錢，再由其匯款，前後供述相同，反觀被告甲○○於
    警詢坦承前往大陸與綽號「成哥」洽談購買毒品事宜，惟於
    原審審理聲請羈押時，僅供述：沒有去接洽，只是替姊姊乙○○去向上游傳話，說我姊姊要買Ｋ他命及一粒眠，由上游
    再直接與我姊姊連絡買賣Ｋ他命及一粒眠及交貨地點均在台
    北市○○○路一帶。…並否認去大陸購買毒品，只是去找朋
    友，且其均在台灣連絡上游，有時在大陸舞廳會碰到上游毒
    販等情，顯然被告甲○○對自身涉案情節已有所隱匿而輕描
    淡寫交代前往大陸之原因，其供述之可信度自較乙○○為低
    。況衡情以大宗毒品買賣價值不訾，在檢警查緝風聲鶴唳下
    ，其交易多半不以一手交錢、一手交貨為之，避免當場被人
    贓俱獲的窘境，是被告乙○○所供，由被告甲○○與綽號「
    成哥」在大陸談妥，再由其匯款予綽號「成哥」，並由被告
    甲○○告知取貨地點，再由不同之綽號「成哥」下手交付毒
    品之事實較為可採。
  (六)被告乙○○被查獲如附表三所示之毒品為數眾多，由被告乙○○被查獲當日所採集尿液送驗結果，確實無施用毒品之習
    慣，此有台北市政府警察局93年8月11日北市警刑四字第093
    39930400號函附台北市政府警察局刑事警察大隊毒品案件尿
    液委驗單、台灣尖端先進生技醫藥股份有限公司濫用藥物檢
    驗報告在卷為憑（見偵查卷第369至373頁），且如係被告乙○○自己供減肥之用，何以同時查獲如附表二所示可供包裝
    毒品販賣之塑膠袋、夾鏈袋、塑膠瓶及不同顏色圓點貼紙？
    足認被查獲如附表三所示第三級、第四級毒品應非供被告乙○○自己使用。又一般民眾普遍認知第三級、第四級毒品之
    交易誠屬非法，政府一向查禁森嚴並以重罰，倘非有利可圖
    ，絕無甘冒被嚴查重罰高度風險之理。以被告甲○○既證述
    被告乙○○缺錢花用，被告乙○○亦自承：每個月約賺6、7
    萬元等情，則被告乙○○既係為販賣毒品而販入第三級、第
    四級毒品，且販賣第三級、第四級毒品最輕本刑分別為五年
    以上、三年以上之重罪，衡情被告乙○○斷無甘冒被判重罪
    而無償轉讓毒品予劉華正、蘇士豪等人之情；況證人劉華正
    於原審證稱：有向乙○○拿過K他命，之後又還給她云云（
    見原審C 卷第178頁），與於偵查中所供有向乙○○拿過K他
    命，但未收錢云云（見偵查卷第298 頁），前後供述不一；
    蘇士豪於原審證稱：乙○○有曾經說要請我我毒品，但我沒
    有拿，除那次外，其他都沒有云云（見原審C卷第186頁），
    核與於偵查中所供：曾經向乙○○拿過K 他命，是要自己施
    用等情（見原審C 卷第63頁），亦有前後不一之情，顯見證
    人劉華正、蘇士豪上開所證，要係迴護被告之詞。是證人劉
    華正、蘇士豪於偵查、原審所證沒有拿取、沒有給錢等證詞
    ，均不足採信。
  (七)又如附表四所示之毒品，係被告乙○○犯賣予林良洲，並由
    林良洲暫放於被告甲○○租賃處房間內之情，為被告乙○○
    、甲○○所自承（見偵查卷第233頁，原審B卷第210、211頁
    ），核與被告乙○○於警詢所供：「由甲○○負責接洽貨源
    、談價錢，談妥後由我匯款並擇日取貨，取完貨後加以分裝
    後，再批給呆呆、華正他們及一些找得到的人」等語（見原
    審B卷第189頁）相符，則既言販賣、批貨，當非被告乙○○
    與林良洲合買後，再收取本錢，況被告乙○○亦自承：有時
    候會請林良洲施用（毒品）（見偵查卷第233 頁），如係被
    告乙○○與林良洲合買毒品，既由被告乙○○出面購買分撥
    給林良洲，其拋頭露面購買自有遭警查緝之風險，理應由林
    良洲宴請被告乙○○以償人情，何以會由被告乙○○請林良
    洲毒品? 顯與常情有悖。可見實情應係林良洲向被告乙○○
    購買毒品，被告乙○○因此獲利而有時請林良洲毒品無誤，
    是被告乙○○並非轉讓毒品予林良洲，亦可認定。
  (八)依台北市政府警察局刑事警察大隊偵查第四隊執行通訊監察
    案件譯文表中「93年6月6日12時15分16秒記載『貓貓（A ）
    對呆呆（B）說：你那個紅色要多少阿？B：10罐吧。A ：夠
    喔。B：你要過來喔。A：那個藍色的呢？B ：藍的我還有一
    些啦。A ：好，知道。那你那個10克我拿給你。』」（偵查
    卷第149 頁），被告乙○○於偵查中坦承：這是我跟呆呆的
    對話，是之前他跟我講好要拿K他命等語（見偵查卷第320頁
    ）、「93年6月8日3時11分40秒記載『貓貓（A）對奧迪（B
    ）說：你不要講話，你知道我是誰嘛?B：是阿。A：你要200
    罐嘛，哪時候要? 是今天還是明天？B：是有金主要的。A：
    是今天嗎？B：有沒有嘛？A：有阿，我幫你調阿。』」（見
    偵查卷第151頁），被告乙○○於偵查坦承：是跟蘇士豪「
    奧迪」的講話，本來約好調200罐K他命給他，後來我沒有給
    他，我不知道他拿這麼多要做什麼，之前我調給他的是用本
    錢算給他（見偵查卷第320頁）、「93年7月17日5時34分2秒
    記載『貓貓（A）對呆呆（B）說你們要多少？…要拿5 克還
    是10克？…先拿5 克就好囉。…我有跟華正講過了，印尼晚
    上還會作一批，…可能拿不到100 罐啦，就晚上會較妹妹弄
    啦…因為我現在東西已經拿到了…晚上或下午，妹妹會幫你
    們裝阿，裝好就給你們，可能不到100 罐啦…』」（見偵查
    卷第152頁、原審C卷第13頁反面，因有一造錄音帶無法辨識
    ），被告乙○○於偵查坦承：「是我跟呆呆的對話，電話本
    來是劉華正接的，所以我有講到我跟華正講過，當天我調到
    的貨，裝一裝就給呆呆了」等語（見偵查卷第320頁）、「
    93 年7月15日21時34分50秒記載『貓貓（A）對佳佑（B）說
    ：50罐是嘉正..B ：恩，好，好，那存貨你的』」（見偵查
    卷第159頁、原審C卷第12頁反面），被告乙○○於偵查坦承
    ：「後面對話應該是跟佳佑對話，為何拿給他我忘了，有說
    50 罐給劉華正，2 罐給陳佳佑，我忘記為何叫他把1萬元給
    小寶」等語（見偵查卷第321 頁）。雖上開監聽譯文並未提
    及販售毒品價格及被告乙○○獲利多少，惟考量社會大眾均
    知買賣毒品係非法交易之客觀社會環境，並參酌被告乙○○
    不惜甘冒警方查緝風險耗費鉅資（被告乙○○坦承五、六十
    萬元）收取大量扣案之如附表一、附表三之毒品，並備有可
    供販賣毒品之用之查扣之電子秤、烤K他命用烤箱、裝K他命
    用空瓶、塑膠袋、夾鏈袋等證據資料，更可證明被告乙○○
    確實有販賣第三級、第四級毒品給林良洲、劉華正。
  (九)再依台北市政府警察局刑事警察大隊偵查第四隊執行通訊監
    察案件譯文表記載「93年5月18日23時29分55秒『小寶（B）
    對貓貓（A）說：我跟你說，你準備匈100，然後準備好就可
    以。你有事嗎？A：你是要罐的嗎？B：就是跟上次一樣20的
    一樣。要100就是了。A ：你是要裝一起嗎？B：對阿。你有
    空嗎？A：我現在裝東西。B：那我自己過去好了，弄好就好
    了，我等一下打給你。A：好。』」（偵查卷第146頁）、「
    93 年6月6日0時26分39秒『小寶（B）對貓貓（A）說：你這
    兩天注意一下，因為這兩天，星期一上面要用錢。A ：喔，
    好。B ：你叫大家幫忙一下，拼一下。上面要用錢喔。知道
    嗎？注意一下，就星期一。A：好。B：化（或者是華）（譯
    音）那邊你兩種個補五給他。你懂我意思嗎？... 』」（偵
    查卷第149頁）、「93年6 月30日18時22分26秒『小寶（B）
    對貓貓（A ）說：你等一下多給我一百塊，不要磨太細，你
    知道我的意思吧。A：好，我知道。B：你那個馬來西亞的要
    趕快處理掉。你懂我的意思嗎？A ：我知道。』」（偵查卷
    第157 頁）等監聽錄音譯文資料，因被告甲○○自承使用電
    話0000000000、0000000000（見原審B卷第216頁），且捨棄
    通訊監察錄音帶聲紋之鑑定（見原審C 卷第24頁），則上開
    貓貓與小寶之對話應係被告乙○○與被告甲○○之對話無誤
    。又以電話聯絡毒品交易，唯恐遭檢警通訊監察而被緝獲，
    衡情均以晦暗不明之用語來表達交易毒品種類、數量等重要
    資訊，被告乙○○於原審供稱：（問：有沒有說過要買衣服
    、褲子、飯糰、蝦？）沒有講過買衣服、褲子、飯糰，蝦是
    我自己跟他講的，他（蟲蟲）知道蝦是K他命等語（見原審C
    卷第207 頁），則上開被告乙○○與被告甲○○間之通訊監
    察譯文雖未明確表達被告二人間從事毒品聯絡之事宜，惟依
    上開說明即知被告乙○○以電話聯絡交易毒品時，對「罐」
    、「克」及阿拉伯數字、蝦有其一定代表意義，即均是毒品
    交易之數量，再依被告甲○○於警詢中供述：（問：你跟貓
    貓聯繫，你要叫貓貓去賣毒，指揮貓貓要怎樣出貨，對不對
    ，你要作何解釋？）因為那個大部分都是我以前吸食的朋友
    要，要使用嘛，然後我現在都沒有在弄了嘛，然後叫，就都
    他們之前都有先跟跟他們談好嘛，然後我只是那個叫我姐姐
    乙○○他們去處理，然後那個我也是在電話中直接跟她那個
    提他們要多少的東西和數量而已」（見原審B卷第218頁），
    復於偵查中供稱：（問：其他被查獲的人你知道他們有和乙○○買過嗎？）我只知道林良洲是跟乙○○買的，其他不太
    清楚，如果有朋友要吃我會打電話給乙○○他們自己談」等
    語，顯然上開通訊監察譯文確實係被告甲○○與被告乙○○
    談論毒品交易數量之譯文。又以被告甲○○前往大陸與綽號
    「成哥」聯絡購買第三級、第四級毒品，並談妥價格，由被
    告乙○○匯款，再由被告甲○○轉知被告乙○○，由被告乙○○出面取貨，並分裝毒品，有時由被告甲○○聯絡交易毒
    品數量，顯而易見，被告甲○○與被告乙○○確實有共同販
    賣第三級、第四級毒品之犯意聯絡。末無論被告甲○○是否
    確實未曾持有或使用0000000000、0000000000、0000000000
    、0000000000、0000000000、0000000000、00000000000000
    00等電話號碼，或被查獲之毒品非其所有而係林良洲所有等
    情，均無法否定被告甲○○與被告乙○○為共犯之關係。
  (十)又依被告丙○○於警詢中供述：「（問：你跟羅嘉儀為什麼
    會在場？）我因為放暑假，姐姐乙○○叫我過去，求我過去
    幫忙，幫他裝那個白色粉末，就是K 他命，然後還有，有些
    有裝一粒眠啦，然後那我同學只是在陪我，陪我要去使用那
    個什麼社區公共設施而已、（問：你幫乙○○分裝K 他命跟
    一粒眠有多久時間？）就最近放暑假而已、（問：你最近放
    暑假比較空？）對啊，他求我去幫他，對啊、（問：你除了
    幫乙○○分裝K 他命跟一粒眠的毒品外，有沒有跟乙○○共
    同販賣？）我沒有販賣任何毒品，我只是幫他把那個東西裝
    在罐子裡而已、（問：那個東西出去有收錢嗎？）有時候她
    有跟別人拿錢，可是我不知道那是不是買的錢、（問：你曾
    經跟乙○○應訂貨者之約，送右述的K 他命、一粒眠或毒品
    給他人時，由你下車將毒品交給他人並收取現金嗎？）我沒
    有下車啊，因為姐姐開車載我的時候她在開車嘛，她就順手
    拿給我啊，然後叫我拿給，有時候他們會上車啊，他們上車
    ，那她拿給我我就拿給他們、（問：你幫乙○○分裝K 他命
    跟一粒眠這些東西給他人，乙○○如何算酬庸給你？）沒有
    給我錢，但有帶我出去吃、喝、玩、樂」等語（見原審B 卷
    第231、232頁）；於第1次檢察官偵訊時，結證供述：「（
    問：你在昨晚和你姊乙○○在中和市○○路一起被警查獲嗎
    ？）是，我有幫他分裝毒品，但我一開始不知道那是什麼，
    我姊姊說是印尼蝦、馬來蝦，說其中一粒眠是幫助睡眠的藥
    ，他還叫我不要問太多，我是前幾天才知道那是毒品，從我
    姐大電話和別人談話中我才聽出來怪怪的，我本來不想幫忙
    ，是我姐求我去幫忙，他說他沒時間睡覺，我沒有幫他送給
    別人過，是搭他便車時他有時會繞路送東西給別人、（問：
    警察來時你是在幫他分裝嗎？）我只是在幫他蓋蓋子」等語
    （見偵查卷第234頁），核與被告乙○○於警詢中供述：「
    （問：丙○○除了幫你分裝K 他命及一粒眠外，有無與你共
    同販賣？）是我要求丙○○來幫我分裝，因為我有時候常常
    忙到沒睡，但丙○○沒有與我共同販賣毒品、（問：丙○○
    有無與你一同送右述毒品給購買的人？）曾經有幾次我要送
    丙○○回家而順便繞道跟我訂購的人，丙○○都坐在車上，
    有時候我在車上我會叫丙○○幫忙拿給訂購的人，可是她不
    知道裡面是什麼」等語（見原審B卷第188頁）、另於檢察官
    第1 次偵訊時結證供述：「（問：被查獲當日丙○○也在你
    住處？）是，我叫他幫我裝成一瓶一瓶的，他不知道那是什
    麼東西，我只告訴她一粒眠成分像安眠藥，我跟她說是印尼
    蝦和馬來蝦這樣子的東西。」等語大致相符（見偵查卷第23
    3頁）大致相符，且被告丙○○確實於93年7月20日為警搜索
    時，當場查獲在場幫忙，足證被告丙○○確有於93年7 月20
    日幫忙被告乙○○分裝第三級、第四級毒品無誤。被告乙○○雖未曾供述明確告知被告丙○○所分裝之物為毒品，然被
    告乙○○確實曾告知被告丙○○所分裝之物為「一粒眠」、
    「印尼蝦」、「馬來蝦」等名稱（以被告乙○○於原審先是
    否認曾告訴被告丙○○分裝的是什麼東西，經檢察官第1 次
    質問，仍回應應該是沒有跟她講過這些話，經再次提示偵查
    卷第233 頁予被告乙○○閱覽，始承認應該有的話，也只有
    那一天，[又改稱不記得]，見原審C卷第197頁，顯然有迴護
    被告丙○○之情），以被告丙○○係大學剛畢業，對於政府
    近來針對毒品氾濫嚴重影響社會治安，不僅在各校園內廣為
    宣導，並曾在大眾媒體強加宣導遠離毒品，理應對於毒品或
    多或少有所認知，其既已知悉所分裝之物為「一粒眠」、「
    印尼蝦」、「馬來蝦」等名稱，並曾親眼見過被告乙○○送
    毒品給訂購者，有時收取金錢，而一般人對於「蝦」之認知
    應係一種飲食材料，被告丙○○既親見被告乙○○竟將一粒
    、一粒物品或粉末分批包裝，甚或幫忙分裝，再送貨予他人
    ，並收取現金，而所分裝之物品並非餐飲食材「蝦」，則被
    告丙○○於偵查中稱：「我有幫他分裝毒品，但我一開始不
    知道那是什麼，我姊姊說是印尼蝦、馬來蝦，說其中一粒眠
    是幫助睡眠的藥，他還叫我不要問太多，我是前幾天才知道
    那是毒品，從我姐大電話和別人談話中我才聽出來怪怪的，
    我本來不想幫忙，是我姐求我去幫忙，他說他沒時間睡覺，
    我沒有幫他送給別人過，是搭他便車時他有時會繞路送東西
    給別人」等語，即已足認其知悉被告乙○○在販賣毒品後，
    猶予以幫忙分裝加蓋盒蓋毒品之自白，核與事實相符，堪予
    採為認定犯罪之證據。況據其於警詢中供稱：「（問：羅嘉
    儀有沒有幫忙分裝K 他命跟一粒眠這些東西？）沒有，他只
    是想要去使用社區的公共設施啊、（問：在那邊等是不是？
    ）對啊，而且他是第1 次去啊，所以他不知道那邊有那些東
    西，那是我認為他不會講出去啊」等語（見原審B卷第231頁
    ），則被告丙○○雖攜同其同學羅嘉儀前往被告乙○○住處
    使用社區公共設施，其已自認同學羅嘉儀不會講出去，亦足
    認其知悉其姊乙○○所為何事，自不能以被告乙○○、丙○○被查獲時尚有不相干之羅嘉儀在現場即否定被告丙○○知
    悉所分裝之物為毒品。再以被告丙○○於警詢、偵查時，均
    表明知悉所分裝之物為毒品K 他命及一粒眠，若果其不知情
    ，當於第一時間堅決否認，其捨此之途反承認前幾天知道所
    分裝之物為毒品，是其事後否認知悉所分裝之物為毒品，顯
    係卸責之詞，不足採信。
  (十一)綜上所述，被告乙○○意圖營利販入毒品大麻，及與被告甲○○共同販入上揭第三級、第四級毒品並予販售，及被告丙○○有幫忙被告乙○○分裝毒品等情，事證明確，其等否認
    有販賣毒品及幫助販賣毒品之情，均屬卸責之詞，委無可採
    ，其等犯行可以認定，應依法論科。
三、核被告乙○○、被告甲○○、被告丙○○三人所犯罪刑如下
    ：
  (一)被告乙○○意圖營利而販入第二級毒品大麻、第三級毒品K
    他命、K 他命混含第四級毒品苯巴比妥、硝西泮、先驅原料
    麻黃鹼或第四級毒品硝西泮，並數次販賣第三級、第四級毒
    品所為，係犯毒品危害防制條例第4條第2項、第3項、第4項
    之罪，公訴人雖認被告乙○○就如附表一編號1至3所示之物
    ，涉及同條例第5條第2項之意圖販賣而持有罪（其中如附表
    一編號2、3毒品種類業經原審檢察官當庭更正），然如上所
    述，被告持有如附表一編號1至3之物，係屬意圖營利而購入
    ，自屬販賣第二級毒品罪，公訴意旨尚有誤會，然在基本社
    會事實同一範圍內，自應變更起訴法條為同條例第4條第2項
    之販賣第二級毒品罪。被告乙○○販賣毒品先後持有毒品之
    低度行為，為販賣之高度行為所吸收，均不另論罪。又因被
    告乙○○販入如附表一編號1、2、3 及如附表三之毒品，或
    為大麻，或為K他命，或為K他命含第四級毒品先驅原料麻黃
    鹼，或為K 他命含第四級毒品苯巴比妥、先驅原料麻黃鹼，
    或為K 他命粉末含第四級毒品硝西泮，或為第四級毒品硝西
    泮等毒品，以被告乙○○向綽綽「蟲蟲」之人同時購入如附
    表一所示毒品，有第二級、第三級含第四級毒品，在無任何
    確切證據證明不同級毒品係基於不同販賣意圖而購入下，自
    應認其實際上係連續意圖販賣毒品而分批或同時購入屬於第
    二級、第三級、第四級之毒品，應屬一行為觸犯數罪名之想
    像競合犯，應從一重之同條例第4條第2項之販賣第二級毒品
    罪處斷，公訴人認係犯意各別，行為互異，應分論併罰，自
    有誤會。再被告乙○○連續數次販入毒品，時間緊接，所犯
    構成要件相同，為連續犯，除無期徒刑不能加重外，應論以
    一罪，並加重其刑。被告乙○○與甲○○間，就販賣第三級
    、第四級毒品之行為，有犯意聯絡及行為分擔，為共同正犯
    。
  (二)被告甲○○前往大陸與綽號「成哥」洽談購買第三級、第四
    級毒品，並談妥價錢後轉知被告乙○○，再由被告乙○○在
    台取貨，甚且被告甲○○有以電話聯絡毒品交易數量，核其
    所為，係犯毒品危害防制條例第4條第3項、4 項之罪。其販
    賣毒品先後多次持有毒品之低度行為，為販賣之高度行為所
    吸收，均不另論罪。又以如附表三所示毒品，有第三級毒品
    、第四級毒品，如上述，被告乙○○曾同時意圖販賣而購入
    屬於不同級之毒品，被告甲○○前往大陸洽談毒品事宜，衡
    情不會只單純購買一種毒品，是以在無任何確切證據證明不
    同級毒品係基於不同販賣意圖而購入下，應認被告甲○○所
    為亦係一行為同時觸犯數罪名，為想像競合犯，應從一重之
    毒品危害防制條例第4條第3項販賣第三級毒品罪論處，公訴
    人認係犯意各別，行為互異，應分論併罰，尚有誤會。被告
    甲○○數次前往洽談販入毒品行為，時間緊密，所犯構成要
    件相同，應係基於概括犯意為之，為連續犯，應論以一罪，
    並加重其刑。被告甲○○未涉及被告乙○○向綽號「蟲蟲」
    購入第二級毒品大麻行為，是被告甲○○與被告乙○○就連
    續販賣第三級毒品、第四級毒品行為間，有犯意聯絡及行為
    分擔，為共同正犯。
  (三)被告丙○○於被告乙○○已分裝好之K 他命毒品盒子上蓋盒
    蓋，係基於幫助販賣毒品之意思而分裝毒品，自已該當幫助
    販賣第三級毒品之犯行，核其所為，係犯毒品危害防制條例
    第4條第3項之幫助販賣第三級毒品罪。被告幫助販賣前後之
    持有毒品行為，為幫助販賣之高度行為所吸收，不另論罪。
    公訴人雖認被告丙○○有幫助販賣第四級毒品之行為，因之
    前其僅知有毒品K 他命，不知尚有其他毒品，且無證據證明
    被告丙○○分裝第四級毒品時已知悉，此部分公訴意旨尚有
    誤會。被告丙○○從事販賣毒品構成要件以外之行為，為幫
    助犯，依法減輕其刑。至公訴人認被告丙○○自93年7 月起
    即有連續幫助販賣行為，惟被告丙○○僅於93年7 月20日被
    查獲當天有幫忙在乙○○分裝好之K 他命毒品上加蓋盒子之
    幫助販賣第三級毒品行為，在當日之前，並無證據證明其知
    悉被告乙○○所販賣為毒品之情，且無證據證明被告丙○○
    另外有幫助被告乙○○販賣第四級毒品犯行，自難認其自93
    年7 月中旬起即有連續幫助販賣第三級及第四級毒品之行為
    ，應認其僅有1次基於幫助販賣第三級毒品（K他命）之意思
    而分裝毒品，是公訴人認其於93年7 月20日以前之幫助販賣
    第三級及第四級毒品，以及93年7 月20日當天亦有幫助販賣
    第四級毒品等犯行，自難證明，此部分與上開論罪部分公訴
    人認有連續犯裁判上一罪關係，爰不另為無罪之諭知。
四、原審對被告三人予以論罪科刑，固非無見，惟販賣毒品之犯
    罪所得，應依毒品危害防制條例第19條第1 項予以沒收，且
    對共同正犯之間，係採連帶沒收，本件被告乙○○、甲○○
    二人既係販賣毒品之共同正犯，則對乙○○之販賣毒品之犯
    罪所得36萬元，即應予以連帶沒收，原判決對共同正犯之被
    告乙○○、甲○○二人未諭知連帶沒收，而分別對其二人重
    複為沒收及以財產抵償之諭知，即有違誤；又原審對於公訴
    人所起訴被告丙○○之連續幫助同案被告乙○○販賣第三級
    及第四級毒品犯行，僅認定被告丙○○僅於93年7 月20日被
    查獲當天有一次幫助被告乙○○販賣第三級毒品（K 他命）
    之犯行，卻對於其餘被訴犯行未予以不另為無罪之諭知，自
    有已受請求之事項未予以判決之違法。被告三人上訴意旨，
    仍執陳詞否認犯行，雖均無理由，然原判決既有上開可議之
    處，自應由本院撤銷改判。爰審酌被告乙○○、甲○○基於
    意圖營利之犯意，連續購入數量眾多之第二級、第三級、第
    四級毒品，並已經數次轉售予他人，因販賣毒品係煙毒禍害
    之根源，其源不斷，則流毒所及，非僅多數個人之生命、身
    體受到侵害，甚且毒害整個社會、國家，危害之鉅，當非個
    人一己生命、身體法益所可比擬，且倘未予嚴厲懲罰，無法
    導正被告等之偏差行為及觀念，並惕勵潛在社會違法邊緣之
    人士，被告丙○○既為一大學畢業知識份子，明知其姐從事
    非法販賣毒品之行為，非但不與規勸，反幫助販賣，事後經
    原審多次曉諭知錯能改善莫大焉之機會，仍否認犯行，及其
    等犯罪手段、方法、目的、犯後毫無悔意等一切情狀，分別
    量處如主文第2、3、4項所示之刑。
五、扣案如附表一編號1 所示第二級毒品大麻，依毒品危害防制
    條例第18條第1 項前段規定應沒收銷燬之（鑑定耗用之毒品
    既已滅失，自無庸宣告沒收銷燬之）；該大麻之外包裝3 包
    （重4.77公克），係被告乙○○所有供犯罪所用之物，應依
    毒品危害防制條例第19條之規定沒收。又如附表一編號2、3
    、附表三所示毒品，或為第三級毒品，或為第三級毒品含第
    四級毒品或為第四級毒品，參酌最高法院92年度台上字第27
    18號判決意旨，依毒品危害防制條例第18條第1 項後段，屬
    於行政機關沒入之規定，自無庸宣告沒收銷燬之，然因屬被
    告乙○○、甲○○所有供販賣毒品所用之物，應依毒品危害
    防制條例第19條之規定沒收（鑑定耗用之毒品既已滅失，自
    無庸宣告沒收）；包裝上開如附表一編號2、3、如附表三所
    示毒品之塑膠袋、塑膠瓶等物，為被告乙○○、甲○○所有
    供販賣毒品之用，亦依同條例第19條之規定沒收。又被告乙○○坦承其販賣時間約為半年，而每個月賺約6、7萬，因無
    法確定所賺之金額，依「罪證有疑，利歸被告」之原則，自
    應認被告乙○○每月販賣毒品所得為6 萬元，則被告乙○○
    販賣毒品所得共為36萬元，應與共犯被告甲○○同依同條例
    第19條之規定諭知連帶沒收，如一部或全部不能沒收時，以
    其財產抵償之。又附表二編號1至3，係綽號「蟲蟲」給被告
    乙○○販賣第二級毒品大麻一併附送購買者之物，屬被告乙○○所有，附表二編號4、5、7 至16之物，業經被告乙○○
    坦承係其所有，且被告乙○○並無施用毒品習慣，附表二編
    號4、7至15等電子磅秤、調配工具、缽、貼紙、塑膠袋、夾
    鏈袋、塑膠瓶、塑膠盤、烤箱、空瓶等物，應係被告乙○○
    所有供販賣毒品所用之物，再依據監聽通訊譯文編號5 （其
    中電話號碼0000000000、0000000000號行動電話用於供販賣
    毒品聯絡之用，其餘因監聽通訊譯文無此電話聯絡之情形，
    無庸沒收），附表二編號16係紀錄交易情形之帳冊（偵查卷
    第119至13 6頁左上角第1張頁，其餘第136至141頁為電話簿
    ，無法證明為販賣毒品所用之物毋庸沒收），均屬供犯罪所
    用之物，均係被告乙○○所有供犯同條例第4條第2項之罪所
    用之物，依同條例第19條之規定均應沒收。至扣案附表二編
    號6 行動電話，係被告丙○○所有，非關販賣毒品之用，扣
    案附表四所示之物，業經被告甲○○坦承係案外人林良洲所
    有之物，附表五所示之物（除編號8 為被告甲○○、林鴻棋
    坦承供施用之毒品外），係案外人林鴻棋所有之物，均與本
    案無涉，且毒品係第三級、第四級毒品，自無庸宣告沒收或
    沒收銷燬之。至未扣案被告甲○○所有行動電話號碼000000
    0000，依監聽通訊譯文為被告甲○○供聯絡毒品交易之用，
    且為其所有，雖未扣案，然不能證明業已滅失，依同條例第
    19條之規定，亦應沒收。末起訴事實雖提及被告乙○○亦販
    賣毒品予綽號「阿仁」、「凱凱」、「阿富」，因其等年籍
    資料闕如，且被告乙○○、甲○○均否認，此部分尚無確切
    證據足以證明，然起訴書認此部分與上開有罪判決有裁判上
    一罪關係，自無庸另為無罪之諭知。
據上論斷，應依刑事訴訟法第369條第1項前段、第364條、第299
條第1項前段、第300條，毒品危害防制條例第4條第2項、第3 項
、第4項、第18條第1項前段、第19條，刑法第28條、第56條、第
11 條前段、第55條、第30條，判決如主文。
本案經檢察官林炳雄到庭執行職務。
中    華    民    國    95    年    5     月    17    日
                  刑事第10庭    審判長法  官  劉景星
                                      法  官  陳博志
                                      法  官  李春地
以上正本證明與原本無異。
如不服本判決，應於收受送達後十日內向本院提出上訴書狀，其
未敘述上訴之理由者並得於提起上訴後十日內向本院補提理由書
（均須按他造當事人之人數附繕本）。
                                      書記官  蘇秋
中    華    民    國    95    年    5     月    19    日
附錄：本案論罪科刑法條全文
毒品危害防制條例第4條：
製造、運輸、販賣第一級毒品者，處死刑或無期徒刑；處無期徒
刑者，得併科新臺幣一千萬元以下罰金。製造、運輸、販賣第二
級毒品者，處無期徒刑或七年以上有期徒刑，得併科新臺幣七百
萬元以下罰金。
製造、運輸、販賣第三級毒品者，處五年以上有期徒刑，得併科
新臺幣五百萬元以下罰金。
製造、運輸、販賣第四級毒品者，處三年以上十年以下有期徒刑
，得併科新臺幣三百萬元以下罰金。
製造、運輸、販賣專供製造或施用毒品之器具者，處一年以上七
年以下有期徒刑，得併科新臺幣一百萬元以下罰金。
前五項之未遂犯罰之。
附表一
編號  毒品種類         重量
1     大麻             62.34 公克（空包裝重4.77公克）
2     含K 他命及第四   273 顆（毛重105.56公克【包裝塑膠袋總
      級毒品先驅原料   重9.84公克】、總淨重95.72 公克、共取
      麻黃鹼           1.79公克鑑定用罄、總餘93.93 公克）
3     同上             175顆（毛重68.90公克【包裝塑膠袋總
                       重5.99公克】、總淨重62.91公克、共取
                       1.81公克鑑定用罄、總餘61.10公克）
附表二
編號  物品                         數量
1     吸食大麻用捲紙（原封）       15盒
2     大麻捲煙器（原封）           1個
3     吸食大麻用煙斗               2支
4     電子磅秤                     3台
5     行動電話                     4具
     （0000000000、0000000000、0000000000、0000000000，
       其中0000000000、0000000000號行動電話用於供販賣毒
       品聯絡之用）
6     行動電話                     1具（0000000000）
7     調配分裝K他命用工具          1批
8     調配K他命用缽                2個
9     圓點型貼紙（紅、白、綠、黃   8包
      、藍、褐、黑、灰）
10    包裝K他命瓶身用塑膠袋（黃    5包
      、綠、紅、藍、白）
11    包裝K他命用空夾鏈袋（0-10    34包
      號）
12    裝K他命用空塑膠瓶            3包
13    調配分裝K他命用塑膠盤（2大   13個
      、6中、5小）
14    烤K他命用烤箱                1個
15    裝K他命用空瓶（J22 500支原   4箱
      封）
16    帳冊                         1份
      （偵查卷第119至136頁左上角第1張頁，其餘第136至141
      頁為電話簿，無法證明為販賣毒品所用之物毋庸沒收）
附表三
編號  毒品種類      重量
1     K他命       15包（驗前實際總毛重350.14公克[包裝塑
                  膠袋總重約23.13公克]，分別取1.15公克
                  、0.54公克、0.37公克、0.6公克、0.44公
                  克鑑定用罄，餘總淨重323.91公克）
2     K他命       432瓶（驗前實際總毛重758.04公克[包裝塑
                  膠瓶及袋總重553.44公克]，分別取0.27公
                  克、0.35公克鑑定用罄，餘總淨重203.98公
                  克）
3     含K他命、   98顆（驗前實際總毛重33.68公克[包裝塑膠
      第四級毒品  袋總重約14.35 公克] ，共取0.91公克鑑定用
      苯巴比妥及  罄，總淨重18.42 公克）
      先驅原料麻
      黃鹼
4-1   同上        （驗前實際總毛重58.20公克[包狀塑膠瓶總
                   重約35.84公克]，共取0.35公克鑑定用罄
                   ，餘總淨重22.01公克）
4-2   含K 他命及  （驗前實際總毛重59.28 公克[ 包裝塑膠瓶總
      第四級毒品   重約38.33 公克，共取0.28公克鑑定用罄，
      先驅原料麻   餘總淨重20.67公克）
      黃鹼
4-3   K他命       （驗前實際總毛重26.38公克[包裝塑膠瓶總
                   重約17.92公克]，共取0.20公克鑑定用罄，
                   餘總淨重8.26公克）
以上4-1、4-2、4-3共72瓶
5     K他命        50瓶（驗前實際總毛重92.52公克[包裝塑
                   膠瓶總重約63.88公克]，共取0.02公克鑑
                   定用罄，餘總淨重28.62公克）
6     粉末含K他    70瓶（驗前實際總毛重133.12公克[包裝塑
      命（每瓶均   膠袋及瓶重約85.74公克]，取0.02公克鑑
      有一顆橙色   定用罄，餘總淨重47.36公克）
      圓形藥錠，
      該藥錠含第
      四級毒品硝
      西泮）
7-1   K他命       （驗前實際總毛重277.66公克[包裝塑膠瓶
                   總重約193.60公克]，取0.02公克鑑定用罄
                   ，餘總淨重84.04公克）
7-2   同上        （驗前實際總毛重386.68公克[包裝塑膠瓶
                   257.73公克]，取0.03公克鑑定用罄，餘總
                   淨重128.92公克）
以上7-1、7-2共373瓶
8     第四級毒品   4 包（2660顆，驗前實際總毛重608.44公克
      硝西泮       [包裝塑膠袋總重約37.73 公克] ，取1.08公
                   克鑑定用罄，餘總淨重569.63公克）
附表四
編號  毒品種類       重量
1     第四級毒品     1包（1000顆）
      硝西泮
2     同上           半包（640 顆）
以上1 、2 驗前總毛重352.15公克[ 包裝塑膠袋總重約4.98公克
] ，共取1.01公克鑑定用罄，餘總淨重346.16公克）
3     K 他命         15瓶（驗前實際總毛重28.37 公克[ 包裝
                     塑膠瓶總重約20.18公克]，取0.05公克
                     鑑定用罄，餘總淨重8.14公克）
附表五
編號  物品           數量
1     K他命          115瓶（驗前實際總毛重239.77公克[包
                     裝塑膠瓶157.72公克]，取0.3公克鑑定
                     用罄，餘總淨重81.75公克）
2     含MDMA、       60顆（驗前實際總毛重16.25公克[包裝
      MDA、MD        塑膠袋總重約0.85公克]，餘總淨重12.
      EA成分等       33公克）
      第二級毒
      品
3     K他命          1包（驗前實際總毛重1.86公克[包裝塑
                     膠袋重0.78公克]，取0.44公克，餘總淨
                     重0.64公克）
4     K他命          1包（驗前實際毛重1.11公克[包裝塑膠
                     袋重0.69公克]，取0.22公克鑑定用罄，
                     餘總淨重0.2公克）
5     K他命吸食盤    1個
6     K他命吸食器管  8支
7     電子秤         1台
8     K他命          2包（驗前實際總毛重17.15公克[包裝塑
                     膠袋總重約8.25公克]，取0.4公克鑑定
                     用罄，餘總淨重8.5公克）


司法院資訊處製作；財團法人民間司法改革基金會備份。
